【裁判字號】    97,審訴,2340
【裁判日期】    970711
【裁判案由】    毒品危害防制條例
【裁判全文】
臺灣高雄地方法院刑事判決            97年度審訴字第2340號
公  訴  人  臺灣高雄地方法院檢察署檢察官
被      告  乙○○
                    另案在臺灣高雄第二監獄執行中
指定辯護人  本院公設辯護人黃文德
上列被告因毒品危害防制條例案件，經檢察官提起公訴（97年度
毒偵字第3822號），本院合議庭裁定由受命法官獨任依協商程序
審理，判決如下：
    主  文
乙○○施用第一級毒品，累犯，處有期徒刑捌月；又施用第二級
毒品，累犯，處有期徒刑肆月。應執行有期徒刑拾月。
    事實及理由
一、本件犯罪事實及證據，除犯罪事實「在不詳地點」更正為「
    在位於高雄縣林園鄉○○街之星河遊藝場」；證據部分補充
    「被告乙○○於本院審理中之自白」外，餘均引用檢察官起
    訴書之記載，如附件。
二、本件被告業已認罪，並經辯護人協助下與檢察官於審判外達
    成協商之合意，渠等合意內容為：被告願受科刑範圍如主文
    所載。經核被告所為，係犯毒品危害防制條例第10條第1 項
    之施用第一級毒品罪，及同條第2 項之施用第二級毒品罪，
    且上開協商合意內容，並無刑事訴訟法第455 條之4 第1 項
    所列不得認罪協商之情形，本件既經檢察官聲請改依協商程
    序而為判決，本院爰不經言詞辯論，於協商合意範圍內為協
    商判決。
三、應適用之法條：刑事訴訟法第455 條之4 第2 項、第455 條
    之8 、第454 條第2 項，毒品危害防制條例第10條第1 項、
    第2 項，刑法第11條前段、第47條第1 項、第51條第5 款。
四、本判決除有刑事訴訟法第455 條之4 第1 項第1 款、第2 款
    、第4 款、第6 款、第7 款所定情形之一，或違反同條第2
    項規定者外，不得上訴。
本案經檢察官鄭益雄到庭執行職務。
中    華    民    國    97    年    7     月    11    日
                  刑事第七庭    法  官  陳君杰
以上正本證明與原本無異。
如不服本判決，應於判決送達後10日內，向本院提出上訴狀。
中    華    民    國    97    年    7     月    11    日
                                書記官  李承悌
附錄本判決論罪科刑法條全文：
毒品危害防制條例第10條
施用第一級毒品者，處6 月以上5 年以下有期徒刑。
施用第二級毒品者，處3年以下有期徒刑。
附件：
臺灣高雄地方法院檢察署檢察官起訴書
                                    97年度毒偵字第3822號
    被      告  乙○○  男  40歲（民國○○年○月○日生）
                        住高雄縣林園鄉○○村○○路420號
                        國民身分證統一編號：Ｚ000000000號
上列被告因違反毒品危害防制條例案件，已經偵查終結，認應該
提起公訴，茲將犯罪事實及證據並所犯法條分敘如下：
        犯罪事實
一、乙○○前於民國87年間，因施用毒品案件，經依台灣高雄地
    方法院裁定送觀察、勒戒後，因認無繼續施用毒品之傾向，
    嗣於87年9月24日釋放並經本署檢察官以87年度偵字第18283
    號為不起訴處分確定。再於89年間因施用毒品案件，經台灣
    高雄地方法院以89年度毒聲字第8620號裁定令入戒治處所施
    以強制戒治，嗣於90年11月2日停止戒治付保護管束期滿。
    又於94、95年間因施用毒品案件，分別經臺灣高雄地方法院
    以94年度簡字第3232號、95年度簡字第6395號判處有期徒刑
    4 月、4月確定，先後於95年1月19日、96年7月7日縮刑期滿
    執行完畢。詎其猶未戒除毒癮，基於施用第一、二級毒品之
    犯意，於96年12月26日16時40分許採尿時起回溯至24小時內
    某時止，在不詳地點，施用第一級毒品海洛因及第二級毒品
    甲基安非他命各1次。嗣因乙○○涉嫌販賣毒品，為警於96
    年12月26日15時15分許，在高雄縣林園鄉○○街「星河遊藝
    場」通知其到案說明，並徵其同意採尿檢驗結果，呈嗎啡及
    甲基安非他命陽性反應。
二、案經高雄縣政府警察局林園分局報告偵辦。
        證據並所犯法條
一、證據清單
   ┌───┬──────────┬──────────┐
   │編號  │證據名稱            │待證事實            │
   ├───┼──────────┼──────────┤
   │一    │台灣檢驗科技股份有限│證明被告於96年12月26│
   │      │公司97年1月11日     │日採尿檢驗結果，呈嗎│
   │      │KＺ000000000000號濫用│啡及甲基安非他命陽性│
   │      │藥物尿液檢驗報告、高│反應。足見被告有施用│
   │      │雄縣政府警察局林園分│第一級毒品海洛因及第│
   │      │局尿液真實姓名代號對│二級毒品安非他命之行│
   │      │照表各1份           │為                  │
   └───┴──────────┴──────────┘
二、核被告所為，係犯毒品危害防制條例第10條第1項施用第一
    級毒品罪嫌及同條第2項施用第二級毒品罪嫌。被告持有毒
    品後進而施用毒品，其持有毒品之低度行為應為施用毒品之
    高度行為所吸收，不另論罪。被告所犯上開2罪名，犯意個
    別，罪名有異，請予分論併罰。又被告前於95年間因施用毒
    品案件，經臺灣高雄地方法院以95年度簡字第6395號判處有
    期徒刑4月確定，嗣於96年7月7日縮刑期滿執行完畢（有本
    署刑案資料查註紀錄表可參），其於有期徒刑執行完畢後5
    年內故意再犯本件有期徒刑以上之罪，為累犯，請依刑法第
    47 條第1項規定，加重其刑。
三、依毒品危害防制條例第23條第2項、刑事訴訟法第251條第1
    項提起公訴。
    此  致
臺灣高雄地方法院
中    華    民    國    97    年    5     月    13    日
                        檢  察  官      甲  ○  ○
上正本證明與原本無異
中    華    民    國    97    年    5    月     22    日
                        書  記  官      謝  秋  麗
所犯法條：
毒品危害防制條例第10條
施用第一級毒品者，處 6 月以上 5 年以下有期徒刑。
施用第二級毒品者，處 3 年以下有期徒刑。


司法院資訊處製作；財團法人民間司法改革基金會備份。
